ZOUAOUI Slim

Adresse: 3 Rue 6904, Cité Intilaka, 1064 Tunis

Date et lieu de naissance : 30 Décembre 1980 à Tunis

Tél: (+216) 50 522 751 **Email**: zou slim@yahoo.fr



Consultant, DATA SCIENTIST Senior (17 années d'expérience)

Mr Slim Zouaoui, analyste et scientifique de données senior, a 17 ans d'expérience professionnelle dans le domaine de Data Science, analyse exploratoire et prospective, modélisation prédictive, intelligence d'affaire, Business Intelligence, Big Data Analytics, apprentissage machine et Intelligence Artificielle.

Mr Zouaoui, ingénieur principal à la Société Nationale d'Exploitation et de Distribution des Eaux (SONEDE) depuis 2006, est expérimenté en études statistiques, analytiques, économiques et tarifaires à la société. Il a évolué dans un environnement technologique et agile avancé. Aussi, il a exercé comme consultant / chef de projet dans des différentes missions d'expertise en Finance et Industrie. Il a également animé des sessions de formation en tant qu'expert dans plusieurs universités et dans plusieurs pays.

COMPETENCES FONCTIONNELLES

- Management d'équipe,
- ▶ Expertise en analyse décisionnelle, Intelligence artificielle, Business Intelligence, suiviévaluation et planification,
- ▶ Transformer les données en connaissances et informations pertinentes qui aident à la décision,
- ▶ Envisager des solutions créatives et exploiter les avancées technologiques afin de faire évoluer l'organisation et sa performance,
- Assurer la veille technologique et évaluer la pertinence des technologies émergentes dans le développement des affaires et l'amélioration de la performance
- ► Connaissance pratique et approfondie des langages de programmation dans le domaine de Data Science,
- Expérience en enseignement, encadrement des projets et formation professionnelle,
- ► Consultant / chef de projet dans des différentes missions d'expertise en Finance et Industrie.

COMPETENCES TECHNIQUES

- ▶ Langages de programmation : Python, R, SAS et IBM Modeler
- ▶ Big Data : plateforme Big Data Hadoop (Cloudera), IBM BigInsights
- ▶ **BI**: Business Intelligence et reporting décisionnel (Power Bi, Tableau)
- Système Gestion de la Base de Données : ACCESS et SQL SERVER
- ▶ Analyse exploratoire de données : ACP, AFC, ACM et clustering
- ▶ Machine Learning et IA: Régression Linéaire, Régression Logistique, K-means, Classification Hiérarchique, Arbre de Décision, SVM, Réseaux de Neurones, Deep Learning avec Azure ML et IBM Watson

FORMATION

Mastère en Econométrie et Modélisation Economique | 2004-2006 Ecole Polytechnique de Tunisie

Diplôme d'Ingénieur en Statistique et Analyse de l'Information | 2001-2004

Ecole Supérieure de la Statistique et de l'Analyse de l'Information

Etudes préparatoires aux écoles d'ingénieurs | 1999-2001

Institut Préparatoire aux Ecoles d'Ingénieurs

EXPERIENCE PROFESSIONNELLE

Data scientist | 2014-Aujourd'hui

Société Nationale d'Exploitation et de Distribution des Eaux (SONEDE) : organisation gouvernementale (www.sonede.com.tn)

- M. Zouaoui a sous sa responsabilité la division Statistiques et Etudes Economiques et Tarifaires, il a assuré les tâches suivantes :
 - Préparer le rapport annuel des statistiques.
 - Explorer et analyser les indicateurs statistiques de la SONEDE.
 - Mise en place d'un tableau de bord de suivie et évaluation des indicateurs de performance de la société.
- Créer des tableaux de bord avec Power BI de la SONEDE
- Déterminer les objectifs d'affaires et élaborer un plan de projet d'analyse
- Manipulation, traitement et analyse des données statistiques de la société
- Créer des informations décisionnelles selon le besoin des gestionnaires
- Elaborer des études économiques.
- Effectuer les analyses d'impact et identifier les risques

Data Scientist | 2009-2014

Société Nationale d'Exploitation et de Distribution des Eaux (SONEDE).

- M. Zouaoui a sous sa responsabilité de Service Planification, il a réalisé les activités suivantes :
 - Élaboration des plans de développement de la société dans le cadre des plans nationaux de développement économiques et sociaux.
 - Conception et développement d'un tableau de bord de gestion, de suivi et d'évaluation des projets d'investissements de la société.
 - Suivi et évaluation des projets et analyse des écarts.

Data Scientist | 2006-2009

Société Nationale d'Exploitation et de Distribution des Eaux (SONEDE).

- M. Zouaoui a agi en tant qu'ingénieur Principal et a réalisé les tâches suivantes :
 - Manipulation, traitement et analyse des données statistiques de la société
 - Créer des tableaux de bord avec Power BI sur les clients de la SONEDE
 - Contribuer à la préparation du rapport annuel des statistiques

Enseignant Expert en Data Science et Business Intelligence (BI) | 2005-Aujourd'hui Ecole Nationale d'Ingénieurs de Carthage.

Cours:

- Fouilles de données
- Machine Learning
- Réseaux de neurones et Deep Learning avec TensorFlow
- Big Data et Big Data Analytics avec Spark
- Application sous logiciel Python, R, IBM Modeler
- Création des tableaux de bord perfermant avec Power BI

Expert en Analyse prédictive des données et Web Mining | 2017- 2021

Mastère Professionnel en Sciences des données & Mobiquité. Co-organisée entre IBM, UVT et Enicarthage.

Cours:

- Analyse prédictive et cognitive des données.
- Web Mining et Indexation Multimédia
- Préparation à la certification : IBM Certified Associate SPSS Modeler Data Analysis.

Expert en Big Data Analytics | 2018-2020

Mastère Professionnel en Data Science for Business Institut Supérieur de gestion.

Cours:

- Cours de certification Data Analysis Modeler.
- Manipulation, traitement et analyse de données sur SPSS Modeler
- Préparation à la certification : IBM Certified Associate SPSS Modeler Data Analysis.

Enseignant expert en Econométrie et séries temporelles | 2012-2015

Ecole Nationale d'Ingénieurs de Tunis.

Cours:

- Econométrie et Séries temporelles
- Analyse prédictive des données
- Application sous logiciel R

Enseignant expert en analyse de données et logiciel SAS | 2006-2011

Ecole Supérieure de la Statistique et de l'Analyse de l'Information de Tunis.

Cours:

- Fouilles de données.
- Préparation et analyse de données
- Ateliers analyse de données avec Python/R
- Applications pratiques avec logiciel SAS
- Ateliers SAS Enterprise Guide

Enseignant Expert en Data Mining | 2013-2014

École Supérieure des communications de Tunis.

Cours:

- Ateliers Fouille de données avec Python
- Data Mining par la pratique
- Application sous Python
- Big Data Analytics ave Spark

Enseignant en Statistiques et analyse de données | 2009-2012

Ecole Polytechnique de Tunisie

Cours:

- Machine Learning et Intelligence Artificielle
- Préparation à la certification : IBM Certified Associate Prédictive Analysis

Mission d'expertise BI | 2022

Consultant BI: Projet: « accompagnement pratique en entreprise pour la mise en place des tableaux de bord performants avec Power BI» au sein d'un cabinet d'expertise comptable à Lyon - Pyramide Conseils.

Objectif de la mission :

- Récupérer les datas dans les principales bases SQL milieu (Cegid, Silae et principaux ERP clients)
- Comprendre les besoins du client et proposer des KPI appropriés
- Préparer les indicateurs clés pour fournir des informations pertinentes aux chefs d'entreprise.
- Préparer des visuels Data pour restituer les informations pertinentes au client
- Mise en place des tableaux de bord avec Power Bl.

Mission d'expertise | 2019-2020

Chef de projet, expert : Projet « *Analyse des politiques financières de la OGRE* » pour le compte de Ministère des Finances et financé par l'Union Européenne (UE).

Objectif de la mission :

- Sectorisation du modèle SIMFIT: L'estimation du PIB à prix constants et à prix courants de SIMFIT est complétée par une approche sectorielle.
- Mise en place d'une fonction de veille stratégique globale
- Amélioration des instruments de programmation financière et procédures de cadrage budgétaire et pilotage infra-annuel.

Mission d'expertise | 2019

Consultant : Projet « mettre en place une plateforme Big Data des opérations de traitements et d'analyses des CVs des candidats pour des offres d'emploi » pour le compte de l'entreprise de service du numérique (ODIX).

Objectif de la mission :

- Développer des algorithmes d'indexation et de classificationdes CVs.
- Mettre en place des différents composants de la plateforme ainsi que les relations entre ces frameworks.

Mission d'expertise | 2017-2018

Consultant: Projet « Analyse des comportements des clients de l'entreprise Tuniscope ».

Objectif de la mission :

- Mettre en place une plateforme Big Data pour gérer les données,
- Créer des modèles d'analyse prédictives Big Data Analytics
- Mettre en place un outil de Data Visualisation (sous Tableau) pour des analyses dynamiques.

Mission d'expertise | 10-2015--04-2016

Chef de projet, consultant : projet « Evaluation du processus d'échantillonnage et modélisation »

Objectif de la mission :

- Etudier l'existant sur le plan d'échantillonnage de l'entreprise S.A VACPA
- disposer des outils statistiques nécessaires au contrôle qualité.
- Modéliser les différents scénarios du processus d'échantiollannage.

Chef de projet, expert | 2013

Projet « Analyse et modélisation de l'investissement dans l'industrie manufacturière » pour le compte de l'Agence de Promotion de l'Industrie (API)

Objectif de la mission :

- Analyser l'évolution de l'investissement dans les différents secteurs de l'industrie manufacturière.
- Modéliser l'investissement réalisè dans l'industrie manufacturière en fonction des investissements déclarés pour chaque secteur de l'industrie manufacturière.

Formateur Professionnel en Data Science et BI | 2020 - Aujourd'hui

Orsys - (France)

Formation:

- Data Science Fondamentaux | 12-2020; 03-2021
- Data Mining par la pratique | 03-2020; 07-2021
- Big Data Analytics avec Python | 11-2020; 06-2021
- Environnement R, traitement de données et analyse statistique | 02-2022
- Power BI, concevoir des tableaux de bord | 09/11-2022

Formateur Professionnel en Big Data Analytics | 2017 - Aujourd'hui ARAB ENGINEERING

Formation:

- Analyse prédictive sous python | 02-2017; 05-2017; 11-2018; 01-2021
- Big Data et Intelligence Artificielle | 02-2019; 06-2020
- Créer des tableaux de bord performants avec Power BI | 2019-2022
- Excel, perfectionnement | 2017-2020

Formateur Professionnel en Data Mining et Web Mining | 2019 - Aujourd'hui MedSirat Training, Consulting & Coaching

Formation:

- Data Mining | 01-2019; 05-2020; 03-2021
- Modélisation statistique, l'essentiel | 01-20120 ; 07-2020 ; 02-2021
- Web Mining et Indexation Multimédia | 03-2019; 09-2019; 02-2020

Formateur Professionnel en Business Intelligence (BI) | 2017 - Aujourd'hui M2I Formation (France)

Formation:

- Power BI, perfectionnement | 2017-2022
- Bl Microsoft, les outils Excel pour l'analyse de données | 2020-2022
- Tableaux de bord avec Excel et Power Bl | 2019-2021

LANGUES

Français, Anglais, Arabe